臺灣高等法院高雄分院刑事判決　　　　95年度上訴字第1974號
上　訴　人
即　被　告　甲○○
選任辯護人　秦德進律師
　　　　　　陳正達律師
　　　　　　許惠珠律師
上　訴　人
即　被　告　丁○○
選任辯護人　宋明政律師
上列上訴人因違反毒品危害防制條例案件，不服臺灣高雄地方法
院95年度重訴字第53號中華民國95年9 月27日第一審判決（起訴
案號：臺灣高雄地方法院檢察署95年度偵字第6580號、13986 號
），提起上訴，本院判決如下：
    主  文
原判決撤銷。
甲○○販賣第二級毒品，處有期徒刑捌年貳月。販賣毒品所得新
台幣拾玖萬元沒收，如全部或一部不能沒收時，以其財產抵償，
行動電話壹支（含0000000000號之SIM 卡壹張）沒收，如全部或
一部不能沒收時，追徵其價額。
丁○○販賣第二級毒品，累犯，處有期徒刑捌年肆月。行動電話
貳支（含0000000000、0000000000號之SIM 卡貳張）沒收，如全
部或一部不能沒收時，追徵其價額。
    事  實
一、丁○○（綽號阿倫）前因違反毒品危害防制條例案件，經臺
    灣臺中地方法院以91年度中簡字第1133號判處有期徒刑6 月
    確定，並於民國91年8月28日易科罰金執行完畢。
二、甲○○（綽號阿輝）、丁○○及丙○○（運輸毒品罪，另經
    最高法院判處有期徒刑7 年4 月確定）均明知甲基安非他命
    屬毒品危害防制條例第2 條第2 項第2 款所列之第二級毒品
    ，依法不得販賣、運輸及持有。緣丁○○意圖營利，基於販
    賣甲基安非他命之犯意，欲向甲○○販入第二級毒品甲基安
    非他命再俟機出售他人牟利，甲○○亦意圖營利，基於販賣
    第二級毒品甲基安非他命之犯意，擬將其以不詳方式取得之
    甲基安非他命售賣予丁○○，雙方談妥以不詳之價格買賣甲
    基安非他命，丁○○乃於93年5 月19日商請其不知情之女友
    乙○○將部分價金新台幣（下同）19萬元匯至甲○○所指定
    之日盛國際商業銀行，戶名：翁榆淋之帳戶內，並於93年5
    月18日凌晨至19日上午間某時，在彰化縣彰化市某處，由丁○○以新臺幣（下同）3500元之代價聘僱平日以經營綠坊花
    藝設計工作室為業，經常駕車往返各縣市送貨之丙○○（丙○○尚未取得3500元報酬），代其向甲○○拿取所販入之甲
    基安非他命而運輸之，並以其所有之行動電話0000000000號
    、0000000000號作為與丙○○聯絡有關販賣毒品之工具，又
    贈與如附表編號3 、4 之行動電話、識別卡等物予丙○○，
    以供聯繫交付、運輸毒品事宜之用。甲○○則以其使用之00
    00000000號行動電話與丙○○使用之0000000000號行動電話
    聯絡交付毒品事宜。丙○○旋於同日15時許駕駛車牌號碼 9
    Ｑ—6751號汽車抵達高雄市○○路旺仔冰店前，收受甲○○
    所交付如附表編號1 、2 所示之第二級毒品甲基安非他命 3
    包（Ｍethamphetamine、以黑色背包為外包裝，其內再以塑
    膠袋3 只分裝，毒品含塑膠包裝袋3 只毛重3122點14公克，
    驗餘淨重3047點33公克，背包、塑膠袋所有權均不詳），並
    駕駛前開車輛行經高雄縣市、臺南縣、嘉義縣、雲林縣，擬
    前往臺中縣太平市○○路某二角公園將毒品交付予丁○○，
    而搬運輸送該等毒品。嗣於同日17時許，丙○○行經雲林縣
    國道三號高速公路古坑收費站前北上車道時，為警當場查獲
    ，並扣得附表所示物品（惟附表編號2 所示黑色背包於查獲
    後未經扣案，另附表編號5 為丙○○經營前開工作室所用之
    貨款，編號6 所示行動電話未持以供聯繫交付、運輸毒品之
    用），嗣後依丙○○之供述循線查獲丁○○及甲○○。
三、案經行政院海岸巡防署海岸巡防總局中部地區巡防局、嘉義
    市警察局移送臺灣高雄地方法院檢察署檢察官偵查起訴。
    理  由
壹、證據能力方面：
一、按「被告以外之人於檢察事務官、司法警察官或司法警察調
    查中所為之陳述，與審判中不符時，其先前之陳述具有較可
    信之特別情況，且為證明犯罪事實存否所必要者，得為證據
    。」刑事訴訟法第159 條之2 定有明文。又司法警察並無命
    證人具結之權利，司法警察詢問證人，並未準用具結之相關
    規定，證人於警察機關前之虛偽陳述，亦無偽證刑責之追訴
    問題（刑法第168 條、刑事訴訟法第196 條之1 參照），是
    證人於司法警察調查中之陳述，並無具結問題，僅受上開傳
    聞法則之限制。查：
  (一)證人丙○○於93年5 月19日警詢時供稱：93年5 月19日被查
    獲之甲基安非他命係放在黑色包包裡面，是當日在高雄市○○路旺仔冰店門口由綽號「阿輝」男子將其放到車子後座地
    板上，要送至臺中給綽號「阿倫」的男子等語（附於行政院
    海巡署海岸巡防總局中部地區巡防局嘉義機字第0930009270
    號卷第2-5 頁）；其於94年7 月11日於警詢中供述；93年 5
    月19日被查獲之甲基安非他命，是綽號「阿倫」真名丁○○
    之男子以3,500 元僱其向綽號「阿輝」真名甲○○之男子取
    貨等語（附於海岸巡防署中部地區巡防局嘉義機字第
    0950002593號函第9- 11 頁）。然丙○○於原審法院審理中
    則改稱：93年5 月19日係被告丁○○叫伊到高雄找被告甲○○，但當時被告丁○○並沒有告知伊要找被告甲○○拿毒品
    甲基安非他命，伊與被告甲○○碰面後，被告甲○○指示伊
    到車上拿黑色包包，伊拿到黑色包包後就開車回台中，伊與
    被告丁○○並未約定任何報酬，且被告甲○○亦未告知伊要
    將黑色包包交予何人云云（見原審95年9 月14日審判筆錄，
    第148-157 頁）。是以證人丙○○於警詢及原審法院審理時
    之供述即有前後陳述不符之情。然：
  1.本院審酌其於93年5 月19日警詢時之證述，係於查獲當日製
    作，當時記憶自較深刻，可立即反應所知，不致因時隔日久
    而遺忘案情，且依當時之情狀，較無串謀被告2 人或因被告
    2 人同庭在場而有顧忌或故為迴護之可能。
  2.又觀之94年7 月11日警詢筆錄，係丙○○因自己運輸毒品另
    案審理時主動供述扣案毒品之來源，其始自警局製作筆錄，
    則其於警詢供述之事出於突然，相較於原審審理時已有預見
    將具結作證，是其於警詢所述應係較不具有計劃性、動機性
    或感情性等變異因素在內所為之客觀陳述；兼以丙○○於原
    審審理時，係於被告2 人在庭情況下具結作證，且被告2 人
    所涉販賣第二級毒品之法條罪名，復係法定本刑為7 年以上
    以期徒刑之重罪，則自人性角度而為觀察，無論丙○○與被
    告2 人交情如何，又是否憚於被告2 人日後報復，客觀上自
    已難期待丙○○能毫無隱暪並據實陳述。從而，丙○○於94
    年7 月11日警詢所證，較之其於原審法院審理時之證述內容
    ，當係具有「較可信之特別情況」。換言之，丙○○上開警
    詢所證之「可信性」之具備，當亦堪認定。又證人丙○○之
    上開警詢陳述有關其所運輸之毒品係被告2 人所委託運輸及
    受取等情節，復為證明被告2 人販賣毒品犯罪事實存否所必
    要者，是證人丙○○於上開警詢中之所證，應依刑事訴訟法
    第159 條之2 規定，例外賦予其證據適格之地位，認其具有
    證據能力，而得作為本案之證據。
二、至於監聽譯文是否具有證據能力而言，按有事實足認被告或
    犯罪嫌疑人有最輕本刑為3 年以上有期徒刑之罪嫌，並危害
    國家安全或社會秩序情節重大而有相當理由可信其通訊內容
    與本案有關，且不能或難以其他方法蒐集或調查證據者，在
    偵查中得由檢察官核發通訊監察書，通訊保障及監察法第 5
    條第1 項第1 款、第2 項定有明文。又通訊監察書應記載下
    列事項：一、案由及涉嫌觸犯之法條。二、監察對象。三、
    監察通訊種類及號碼等足資識別之特徵。四、監察處所。五
    、監察理由。六、監察期間及方法。七、聲請機關。八、執
    行機關。第五條之通訊監察期間，每次不得逾30日；其有繼
    續監察之必要者，得於期間屆滿前，重新聲請。前項期間屆
    滿前，已無監察之必要者，應即停止監察，同法第11條、第
    12條亦定有明文。查本案監聽係海岸巡防署中部地區巡防局
    為執行機關，依臺灣嘉義地方法院檢察署以93年4 月29日93
    年嘉檢威誠監續字第000195號（附於海岸巡防署中部地區巡
    防局95年3 月22日嘉義機字第0950003949號函第6-28頁），
    實施監察之通訊號碼為丙○○、丁○○所使用之0000000000
    號、0000000000號及0000000000號行動電話，監察時間自93
    年4 月30日上午10時起至93年5 月28日上午10時止，監察方
    法為監聽、錄音，是承辦警員對丙○○及丁○○上開門號實
    施監聽錄音，並未逾越授權實施監察之範圍。至於通訊監察
    書監察對象載為何人，此應為核發通訊監察書時，依當時線
    索僅知悉犯罪嫌疑人之綽號，為客觀環境所致，本案監聽符
    合前開通訊保障及監察法之法定程序，應具有證據能力。惟
    通訊監察監聽譯文中有關以（）括號加註文字部分，係執行
    監聽警員自行加註之個人意見，係審判外陳述，無證據能力
    。
貳、本件論罪之證據及理由：
一、訊據被告丁○○及甲○○均矢口有販賣第二級毒品甲基安非
    他命之犯行，被告丁○○辯稱：伊與丙○○是朋友關係，當
    日伊係委託丙○○拿估價單給被告甲○○，並沒有委託他運
    送毒品，是本案扣得的毒品完全與伊無關云云。被告甲○○
    則辯稱：伊沒有販賣二級毒品甲基安非他命予被告丁○○，
    93年5 月18日被告丁○○有委託丙○○拿各種廠牌機油之估
    價單給伊，當日下午2 時許，伊與丙○○約在高雄市○○路
    及中正路Ｆ4 泡沫紅茶店見面，丙○○將估價單交予伊後，
    2 人即隨即分手，當天伊沒有去高雄市○○路之「旺仔冰店
    」，丙○○所指的交付毒品時間，伊正在高雄榮民總醫院附
    近，不可能又出現在十全路云云。經查：
  (一)93年5 月18日17時許，為警在丙○○駕駛車牌號碼9 Ｑ—67
    51號自小客車內查扣之粉末，經囑託鑑定，認含塑膠包裝袋
    3 只毛重3122.14 公克，總淨重3047.44 公克，取出0.11公
    克鑑驗用罄，驗餘淨重3047.33 公克，檢出第二級毒品甲基
    安非他命成分，有內政部警政署刑事警察局93年7 月27日刑
    鑑字第0930131614號鑑驗通知書可憑（雖與附在台灣高等法
    院台南分院93年上訴字第853 號卷第54頁之刑事警察局93年
    10月21日0000000000號之鑑驗通知書，鑑驗毒品重量略有差
    異，惟該鑑驗顯有重覆鑑驗之情形，仍以第一次鑑驗之結果
    為依據）。
  (二)而上開第二級毒品甲基安非他命，係被告丁○○（綽號阿倫
    ）委託丙○○至高雄市向被告甲○○（綽號阿輝）拿取，而
    門號0000000000行動電話係被告丁○○交予丙○○供雙方聯
    絡之用，且丙○○確有以0000000000號行動電話與00000000
    00號行動電話之持用人被告甲○○及0000000000號、000000
    0000號行動電話之持用人被告丁○○聯繫交付、運輸毒品事
    宜等情，業據丙○○於警詢及台灣高等法院台南分院審理時
    迭次證述明確。其於93年5 月19日警詢時供稱：93年5 月19
    日被查獲之甲基安非他命係放在黑色包包裡面，是當日在高
    雄市○○路旺仔冰店門口由綽號「阿輝」男子將其放到車子
    後座地板上，要送至臺中給綽號「阿倫」男子，綽號「阿倫
    」男子之聯絡電話為0000000000號等語（附於行政院海巡署
    海岸巡防總局中部地區巡防局嘉義機字第0930009270號卷第
    2-5 頁）；其於94年7 月11日於警詢中供述；93年5 月19日
    被查獲之甲基安非他命，是綽號「阿倫」真名丁○○之男子
    以3,500 元僱其向綽號「阿輝」真名甲○○之男子取貨等語
    （附於海岸巡防署中部地區巡防局嘉義機字第0950002593號
    函第9-11頁）。其於台灣高等法院台南分院審理時供稱：綽
    號「阿倫」之男子就是丁○○，他住南投縣草屯鎮○○街，
    綽號「阿輝」之男子就是甲○○，甲○○案發當日使用之行
    動電話為0000000000號，扣案之毒品係被告丁○○向被告甲○○購買，由被告丁○○委託伊運輸（見高等法院台南分院
    93 年 度上訴字第853 號卷第29-3 3、45-49 、156-163 頁
    ）。
  (三)雖丙○○於原審審理時證稱：「（93年5 月19日為何開車去
    高雄？）是阿倫託我帶錢去高雄給阿輝，他當時是拿1 張估
    價單給我叫我直接交給阿輝」、「（阿輝請你去車上拿1 包
    東西，是否就是警察查獲的東西？當時阿輝是否有告訴你要
    把東西拿去哪裡？）是。他沒有告訴我要把東西拿去哪裡」
    、「（為何你之前於警、偵訊及法院審理時都供稱是阿倫叫
    你去高雄找阿輝叫你把東西帶給他？）我在車上收到簡訊，
    我的印象簡訊是叫我把東西拿到太平市○○路，至於是何人
    發簡訊給我的，我已經忘記了」、「（提示通訊監察書第30
    、31頁，2 則簡訊，是何人發給你的？）我不知道是何人發
    給我的，但是我會照著他的指示去做」」、「（你為何會去
    車上拿黑色的包包？）阿輝上我的車，我們去繞了1 圈後又
    回到原地，阿輝就下車此時我旁邊的車就打開車門，我就到
    那1 台車上拿黑色的包包，阿輝指示我去那1 台車上拿東西
    」、「（阿輝是否有告訴你車上有東西叫你去拿？）我不記
    得了」、「（阿輝是否有告訴你要拿這包東西回台中或是交
    給何人？）都沒有」、「（你當天南下高雄，丁○○是否有
    說要給你多少的報酬？）沒有」、「（提示海巡筆錄，你有
    提到有3500元的報酬是否實在？）不實在，是我編的」、「
    （當天你南下是否有把估價單交給甲○○？）有，我有交給
    阿輝」等語（見原審審判筆錄卷第149-156） 。在本院審理
    中亦到庭證稱：查獲當天是丁○○託伊交一張估價單給甲○○，並沒有交給伊毒品。查扣的毒品是一名綽號「阿利」的
    人交給伊請伊運輸回去的等語（本院卷第108 至109 頁）。
    觀之證人丙○○於原審審理時之證詞，其雖證稱案發當日係
    被告丁○○委託伊拿估價單至高雄交予被告甲○○，且伊與
    被告丁○○並沒有約定報酬為3500元，又被告甲○○並未告
    知伊扣案之毒品甲基安非他命要交予何人等語，在本院審理
    中亦證稱當天是被告丁○○委託伊拿估價單至高雄交予被告
    甲○○，查獲之毒品與被告2 人無關等語。然查證人丙○○
    於原審審理前（即95年9 月14日）之歷次供述中，從未提及
    案發當日係被告丁○○委託伊交予估價單予被告甲○○等語
    ，佐以常情，若僅係傳送一張估價單，被告丁○○當可透過
    傳真或郵寄之方式將估價單交予被告甲○○即可，何需大費
    周章委託丙○○自台中南下高雄，僅為交予1 張估價單予被
    告甲○○？是丙○○上開證詞，顯不合常情，不足採信。再
    佐以，丙○○於第1 次警詢時，即詳盡供稱當日係綽號「阿
    倫」之男子，叫伊到高雄市向綽號「阿輝」之男子拿東西，
    伊到高雄市○○路旺仔冰店後，「阿輝」即將黑色包包在在
    伊車上，並叫伊把東西交給「阿倫」，且丙○○於該次警詢
    對於綽號「阿倫」及「阿輝」的外表特徵及聯絡方式均有詳
    盡說明，並陳明悔意，願配合檢警辦案供出販毒源頭等語（
    附於行政院海巡署海岸巡防總局中部地區巡防局嘉義機字第
    0930009270號卷第2-5 頁），其可信度應甚高。且衡諸丙○○與被告2 人均係認識朋友關係，並無仇恨，業據證人丙○○陳明在卷，則丙○○自無故意供出被告2 人而誣陷其等之
    理，綜上研判，自應以丙○○上開對於不利於被告2 人之證
    詞較為可採。復參酌丙○○於案發當日即93年5 月19日之通
    聯記錄，丙○○確有以0000000000號行動電話與被告甲○○
    0000000000號、被告丁○○0000000000號及0000000000號之
    行動電話聯絡，益徵丙○○警詢之證詞，應非子虛。
  (四)又經警查扣之日盛國際商業銀行，戶名：翁榆淋，帳號
    025678─1 號帳戶，係被告甲○○所使用之帳戶，業經被告
    甲○○於警詢中供承在卷，而該帳戶於本件案發之93年5 月
    19日由乙○○匯款轉存入19萬元，有該帳戶存摺影本1 份附
    卷可稽（警卷第35頁），並為被告甲○○所不否認。而證人
    乙○○就該筆匯入款項原委在警詢中證稱：伊與甲○○、丁○○均認識，匯入翁榆淋戶的19萬元是丁○○可能欠甲○○
    款項尚未還清，所以打電話請伊再匯19萬元給甲○○等語（
    警卷第35、36頁），其在本院亦證稱：伊與丁○○係男女朋
    友關係，93年5 月19日是丁○○要伊匯19萬元至該翁榆淋之
    帳戶的等語（本院卷第111 至112 頁）。足見該筆19萬元之
    款項應係被告丁○○匯給被告甲○○無訛，而匯款之時間適
    為證人丙○○所證述之受被告丁○○之僱請前往高雄市載運
    輸送第二級毒品甲基安非他命至台中縣太平市○○○○道三
    號高速公路古坑收費站前被警察查獲之93年5 月19日，參佐
    以前揭證人丙○○證述之情節，益足證查扣之第二級毒品甲
    基安非他命係被告丁○○向被告甲○○購買，被告丁○○因
    此於當日委請其不知情之女友乙○○將購買毒品之部分款項
    匯至被告甲○○使用之帳戶內。被告丁○○之選任辯護人雖
    辯護稱：乙○○之帳內當時尚有六十餘萬元，乙○○若係受
    被告丁○○之託而為其購買毒品價金匯款，被告丁○○大可
    請乙○○將帳戶內全部款項60萬元匯給甲○○等語，惟本件
    因被告2 人均否認販賣毒品犯行，因此販賣之價金無從認定
    ，而依一般經驗，購買毒品之價金交付方式亦因雙方曾否交
    易過、金額多寡、安全考量等因素而有所不同，未必均需一
    次以匯款方式給付完畢，是被告丁○○所匯給被告甲○○販
    入毒品之款項亦非無可能僅係類如定金之部分款項，尚不能
    以受被告丁○○之託匯款之乙○○帳戶內仍有其他存款卻未
    全部匯出即認所匯之19萬元並非購買毒品之價金，辯護人上
    開辯護意旨尚難採憑。
  (五)辯護人另辯稱觀之證人丙○○監聽譯文，可知丙○○自93年
    5 月14日起即有與李心然（行動電話為0000000000及000000
    0000號）聯絡販賣毒品事宜，是丙○○93年5 月19日南下高
    雄應係替李心然運輸毒品云云。按依法實施通訊監聽所取得
    證人之對話紀錄，固非不得採為證據，然此與證人在實施刑
    事訴訟之公務員訊問時所為之供述相較，就程序之公開言，
    究不若後者之憑信力（證人作證尚須具結，如有虛偽陳述，
    應負偽證罪責)， 尤以被告之自白為親自歷境，尚須與事實
    相符，並有其他佐證以資補強，始足採為論罪依據，該證人
    之監聽所得對話紀錄，更須受此限制，自不待言，最高法院
    著有85年度台上字第4686號判決可資參照。揆諸上開說明，
    無論是被告或證人監聽所得之對話記錄，均需有其他佐證始
    得作為不利被告之認定。經查門號0000000000行動電話為丙○○使用，且丙○○於93年5 月14日至93年5 月19日確有與
    0000000000號及0000000000號行動電話之持有人聯絡，而觀
    之卷附之監聽之譯文內容，在談話中夾雜暗語、代號，並無
    直接可判明係有關毒品交易之對話，雖警方於譯文以（）加
    註意見，惟該加註意見究屬個人推斷臆測之意見，且為審判
    外陳述之證據並無證據能力已如前述，且復無其他證據以證
    明上開毒品係其所指稱之「李心然」所販賣。再者，依上開
    丙○○監聽譯文，丙○○於93年5 月14日至93年5 月19 日
    期間，亦多次與被告2 人聯絡，故此，要難以丙○○於該段
    期間內有與「李心然」聯絡，即認扣案之毒品應係「李心然
    」所販賣，而與被告2 人無涉，附此敘明。
  (六)再者，本案雖因被告2 人矢口否認犯行而無從調查得知其販
    賣第二級毒品所可獲得之利益為何。然販賣第二級毒品，可
    處無期徒刑，或7 年以上有期徒刑，得併科新台幣700 萬元
    以下罰金，毒品危害防制條例第4 條第2 項定有明文，刑罰
    嚴厲，且政府查緝嚴密，為眾所周知之事實，衡情，若非有
    厚利可圖，豈可能冒此被查獲而面臨嚴厲刑罰之風險仍為毒
    品買賣之犯行，尤以本件被告丁○○一次以19萬元以上之高
    價購入之毒品重量達3 千餘公克，已遠超出一般供己施用者
    一次購買之量，若非意圖營利豈可能一次販入如此鉅量之毒
    品。故此，應認被告丁○○及甲○○2 人均有從中獲利之意
    圖甚明。
  (七)綜上所述，被告2 人上開辯解均要係卸責之詞，不足採信，
    本案事證業已明確，被告2 人犯行，販賣第二級毒品之犯行
    ，均堪認定，應依法論科。
二、論罪科刑及沒收部分：
  (一)按販賣毒品罪，以行為人有營利之意思，而販入或賣出毒品
    居其一或二者兼而有之，均屬既遂。必基於「營利」以外之
    原因取得毒品 (如受贈、侵占、竊、搶、盜得）後，始「起
    意」販賣，且尚未「著手」販賣，始構成意圖販賣而持有，
    若已著手實施，而未賣出，則成立販賣毒品未遂罪。被告2
    人，分別意圖營利而販入第二級毒品甲基安非他命，且被告
    甲○○又已將販入之第二級毒品甲基安非他命售賣予被告丁○○，已如前述，係屬販賣既遂，是核被告2 人所為，均係
    犯毒品危害防制條例第4 條第2 項販賣第二級毒品罪，其等
    持有第二級毒品，進而販賣，低度之持有行為為高度之販賣
    行為所吸收，均不另論罪。
  (二)被告丁○○前因違反毒品危害防制條例案件，經臺灣臺中地
    方法院以91年度中簡字第1133號判處有期徒刑6 月確定，並
    於91年8 月28日易科罰金執行完畢，此有臺灣高等法院被告
    前案紀錄表、在監在押全國紀錄表可證，其於有期徒刑執行
    完畢後5 年內故意再犯本件有期徒刑以上之罪，應依刑法第
    47條規定論以累犯，並加重其刑，惟法定本刑無期徒刑部分
    ，依法不予加重。（被告丁○○有前載之前科，其於5 年以
    內再故意犯本件有期徒刑以上之罪，不論依修正前之刑法第
    47條，或修正後之刑法第47條第1 項之規定，均構成累犯，
    對被告丁○○而言並無有利或不利之情形，自不生新舊法比
    較之問題，應逕依適用法律原則即依現行法，即修正後之刑
    法第47條，論以累犯，並加重其刑，附此敘明）。
三、原審對被告2 人為論罪科刑之判決固非無見，惟(一)原判決逕
    引秘密證人A 在偵查中之證述為論罪依據，惟並未敘明該秘
    密證人（保密證人）何以得受保護而得以保密真實姓名、身
    分必要之依據，已有未洽，且稽之全卷，該保密證人曾以真
    實姓名為證人，在本案警詢、偵審程序中就關被告販賣毒品
    案情作證證述，原判決並引為論罪依據，茲同一案件、同一
    證人竟以真實姓名、秘密證人代號之不同身分為證述，原判
    決並未予敘明而分別引為論罪依據，致判決論罪理由形同有
    二名不同證人分別對被告為不利之證述，自有未妥，(二)被告
    甲○○販賣毒品所得19萬元，原判決疏未予認定並依毒品危
    害防制條例第19條第1 項規定諭知沒收及如全部或一部未不
    能沒收時以其財產抵償之意旨亦有未洽，(三)被告丁○○係於
    有期徒刑執行完畢後5 年內故意再犯本件有期徒刑以上之罪
    ，不論依修正前之刑法第47條，或修正後之刑法第47條第1
    項之規定，均構成累犯，對被告丁○○而言並無有利或不利
    之情形，自不生新舊法比較之問題，無刑法第2 條之適用，
    自應逕依現行有效之法律即修正後刑法第47條第1 項規定，
    論以累犯，原判決認應逕依修正前之刑法第47條論以累犯，
    自亦未洽。被告2 人上訴意旨均矢口否認犯罪而雖未指摘及
    此，但原判決既有前揭可議，仍應由本院予撤銷改判。爰審
    酌被告2 人正值壯年，身體健全，卻不思循合法正當途徑獲
    致財富，竟為牟厚利，甘冒被查獲遭判重刑之風險，販賣政
    府嚴厲查緝之毒品，助長毒品之氾濫，戕害他人身心健康，
    對社會治安危害非輕，且犯後均未坦承犯行，難認有悔悟之
    意，惟其等販賣之毒品尚未流入市面即經查獲，尚未造成社
    會實質之危害等一切情狀，分別量處被告甲○○、丁○○如
    主文第2 、3 所示之刑。又扣案之甲基安非他命3 包〈總淨
    重3047.44 公克〉，係第二級毒品，已如前述，原應依毒品
    危害防制條例第18條第1 項前段之規定沒收銷燬之（因鑑驗
    耗失之甲基安非他命，自無庸再為沒收銷燬諭知）；又盛裝
    上開甲基安非他命之包裝袋3 包，與甲基安非他命毒品並非
    不可剝離，原均應依毒品危害防制條例第19條第1 項規定諭
    知沒收，惟前揭甲基安非他命3 包已由臺灣嘉義地方法院檢
    察署檢察官於95年1 月10日以處分命令沒收並銷燬，有該署
    檢察官扣押（沒收）物品處分命令影本1 紙在卷可稽（見原
    審卷第201 頁），是上開甲基安非他命3 包既已沒收銷燬而
    滅失，自無庸再依上開條文規定為沒收銷燬之諭知。被告販
    賣毒品所得19萬元（被告丁○○委請不知情之乙○○匯入被
    告甲○○所指定內之帳戶）應依毒品危害防制條例第19條第
    1 項規定宣告沒收，如一部或全部不能沒收時，以其財產抵
    償。至未扣案之0000000000號、00 00000000 號及
    0000000000號行動電話3 支，分別係被告丁○○及甲○○所
    有，供其等彼此或與丙○○聯絡販賣第二級毒品所用之物，
    應依毒品危害防制條例第19條第1 項之規定，宣告沒收，如
    全部或一部不能沒收時，追徵其價額。而通訊業者出租行動
    電話門號予消費者使用時，即同時附帶提供SIM 卡給消費者
    作為門號使用之介面，是通訊業者出租之標的為行動電話門
    號，SIM 卡則為使用該門號之介面，由消費者自負SIM 卡保
    管、使用之權責，並得移轉所有權予他人，縱停止租用消費
    者亦無須繳回該SIM 卡，是上開SIM 卡3 枚自屬被告丁○○
    及甲○○所有，且係供販賣第二級毒品所用之物，應依毒品
    危害防制條例第19條第1 項之規定，宣告沒收。另附表編號
    3 、4 之電話、識別卡為被告丁○○贈與而為丙○○所有，
    故已非被告丁○○所有，且丙○○供自身運輸毒品犯罪所用
    之物，與被告丁○○或被告甲○○無涉。另查：
    1.附表編號2 之包裝袋雖係被告甲○○交付柳耀輝，尚無證
    據證明係被告甲○○所有。2.丙○○辯稱附表編號5 之現金
    為伊經營上述工作室所用之貨款，且有中華商業銀行綜合存
    款存摺交易明細為證（附於台灣嘉義地方法院93年度重訴字
    第7 號卷第84至85頁），不能證明係丙○○運輸本件毒品所
    得財物，或被告甲○○或丁○○販賣毒品所得之財物。3.參
    酌前開通訊監察譯文，不能證明被告丁○○或甲○○曾持附
    表編號6 之行動電話以犯販賣毒品罪。是附表編號2 、5 、
    6 之物品，均與被告丁○○或甲○○犯罪無涉，自均不符毒
    品危害防制條例第19條或刑法第38條之法定沒收要件，而無
    從宣告沒收，一併敘明。
據上論結，應依刑事訴訟法第369 條第1 項前段、第364 條、第
299 條第1 項前段，毒品危害防制條例第4 條第2 項、第19條第
1 項，刑法第11條前段、第47條，判決如主文。
本案經檢察官張其主到庭執行職務。
中　　華　　民　　國　　96　　年　　1 　　月　　25　　日
                  刑事第一庭    審判長法官　郭雅美
                                      法官　張意聰
                                      法官　莊崑山
以上正本證明與原本無異。
如不服本判決應於收受本判決後10日內向本院提出上訴書狀，其
未敘述上訴理由者，並得於提起上訴後10日內向本院補提理由書
狀（均須按他造當事人之人數附繕本）「切勿逕送上級法院」。
中　　華　　民　　國　　96　　年　　1 　　月　　25　　日
　　　　　　　　　　　　　　　　　　書記官　邱麗莉
附表
┌──┬────────────────┬───────────────┐
│編號│        扣  案  物  品          │      備              註      │
├──┼────────────────┼───────────────┤
│ 一 │白色結晶粉末3 包（即第二級毒品甲│無                            │
│    │基安非他命，含編號2 包裝袋毛重3 │                              │
│    │122.14點公克，驗餘淨重3047.33 公│                              │
│    │克）                            │                              │
├──┼────────────────┼───────────────┤
│ 二 │編號一毒品之塑膠包裝袋3 只、外包│無                            │
│    │裝黑色背包1 只（後者於當場查獲後│                              │
│    │未據扣案）                      │                              │
├──┼────────────────┼───────────────┤
│ 三 │行動電話1 具（含0000000000號識別│丙○○所有                    │
│    │卡）                            │                              │
│    │                                │                              │
├──┼────────────────┼───────────────┤
│ 四 │識別卡4枚                       │丙○○所有                    │
├──┼────────────────┼───────────────┤
│ 五 │現金12萬8300元                  │無                            │
├──┼────────────────┼───────────────┤
│ 六 │行動電話2 具（各含0000000000、09│無                            │
│    │00000000號識別卡1 枚）          │                              │
│    │                                │                              │
└──┴────────────────┴───────────────┘
附錄本件判決論罪科刑法條：
毒品危害防制條例第四條第二項
製造、運輸、販賣第二級毒品者，處無期徒刑或七年以上有期徒
刑，得併科新臺幣七百萬元以下罰金。
